【裁判字號】    90,聲再,195
【裁判日期】    901017
【裁判案由】    傷害等
【裁判全文】
臺灣高等法院臺南分院刑事裁定          九十年度聲再字第一九五號       潛
      再審聲請人
      即受判決人  甲  ○  ○
右聲請人因傷害案件，對於本院九十年度上易字第九六五號中華民國九十年八月二十
三日確定判決（臺灣雲林地方法院八十九年度易字第五○九號、臺灣雲林地方法院檢
察署八十九年度偵字第五七號），聲請再審，本院裁定如左：
      主      文
再審之聲請駁回。
      理      由
一、聲請意旨略稱：張啟南、陳三協、張玉燕於民國（下同）八十八年十二月四日晚
    間二十時三十分許，至聲請人夫妻所經營之「回想曲卡拉ＯＫ」消費，被告張啟
    南於點餐時，竟對該店小姐即聲請人之女兒黃子倫出言輕薄，且有不雅行動，待
    黃子倫掙脫後乃向聲請人夫妻哭訴，聲請人夫妻向被告張啟南說明，請不要在店
    內鬧事，否則要報警處理，此舉引起張啟南等人不悅，張啟南向聲請人夫妻恐嚇
    「我黑白兩道都很熟，女婿在當警察，要讓你開店開一天死一個人」，聲請人夫
    妻見狀心生恐懼，欲離開時，張啟南、陳三協以為聲請人夫妻要報警，旋即起身
    毆打聲請人，更以玻璃杯等物攻擊聲請人，至聲請人受有頭部太陽穴瘀傷，左小
    指割傷等傷害，乃送往生利醫院急救，有該院診斷證明書為據。被告三人更砸毀
    聲請人之妻黃林美雪所有之卡拉ＯＫ主機，電視機、電冰箱、沙發椅、玻璃杯、
    高腳杯、麥克風等物品，亦有現場照片即遭被告等毀損之物品清單可稽，可見被
    告等觸犯刑法第二百七十七條傷害罪，三百零五條恐嚇罪及三百五十四條毀損罪
    之行為，至為明顯，被告等上開犯行業經服務生鍾玉蘭在第一、二審到庭結證屬
    實。而聲請人出於防衛之意思，拿出店內櫃台底下所放置，聲請人擔任雲林縣警
    察局八德里守望相助巡守員值勤時所配用之一般防身用途之瓦斯槍，向被告等射
    擊，以防衛渠等上開不法之行為，惟仍被張啟南、陳三協攻擊，可見聲請人係出
    於防衛之意思，為正當防衛之處置，依刑法第二十三條規定自應減輕或免其徒刑
    ，但原確定判決就此足生影響於判決之重要證據漏未審酌而判處聲請人拘役五十
    九日，認事用法均有不合，為此起再審云云。
二、查刑事訴訟法第四百二十一條所謂足生影響於判決之重要證據漏未審酌，除須該
    證據在原審審判當時已經提出，而為調查注意所不及，且須確實足以動搖原確定
    判決者為限，苟該證據業經原確定判決予以指駁，或如經斟酌，亦不足以動搖原
    確定判決者，即非屬之。本件原確定判決對於被告張啟南、陳三協、張玉燕三人
    被訴共犯刑法第二百七十七條第一項傷害罪嫌及同法第三百五十四條毀損罪，被
    告張啟南另犯刑法第三百零五條恐嚇危害安全罪嫌獲判無罪，已於理由中勾稽甚
    詳，而本件聲請人主張「用瓦斯槍向被告等射擊，係出於防衛之意思，為正當防
    衛之處置」之證據，業經原審法院審酌於判決內說明而不採。聲請人再以之作為
    再審事由，依上說明，顯非屬刑事訴訟法第四百二十一條所謂足生影響於判決之
    重要證據漏未審酌之事由，聲請本件再審，為無理由，應予駁回。
三、據上論斷，依刑事訴訟法第四百三十四條第一項，裁定如主文。
中  華  民  國      九  十      年        十        月      十  七      日
                                臺灣高等法院臺南分院刑事第五庭
                                    審判長法官  茆    臺    雲
                                          法官  李    文    福
                                          法官  蔡    長    林
右正本證明與原本無異。
不得抗告。
                                    法院書記官  李    培    薇
中  華  民  國      九  十      年        十        月      十  八      日


司法院資訊處製作；財團法人民間司法改革基金會備份。
